# 需要支付给股东的股利款，股东用来支付该企业提供的劳务费用，现金流量表怎么体现

提问人：faith_qian 时间：2013-03-04 15:57:56
需要支付给股东的股利款，股东用来支付该企业提供的劳务费用，现金流量表怎么体现 谢谢大家

回答人：chenyiwei
如果两者对抵，没有实际发生现金流动的，则现金流量表正表中不反映，但由此导致公司应收款项的减少额应从间接法“经营性应收项目的减少（减增加）”项目中剔除。